臺灣臺北地方法院刑事判決　　　　　　　95年度易字第2192號
公　訴　人　臺灣臺北地方法院檢察署檢察官
被　　　告　乙○○
　　　　　　　　　　（另案於臺灣臺北監獄執行中）
上列被告因竊盜案件，經檢察官提起公訴（九十五年度偵字第一
八二一九號），本院判決如下：
    主    文
乙○○竊盜，未遂，累犯，處拘役伍拾日，如易科罰金，以新臺
幣壹仟元折算壹日。
    犯罪事實
一、乙○○前因違反毒品危害防制條例案件，分別經臺灣士林地
    方法院於民國九十二年二月二十八日以九十一年度訴字第六
    ○四號判處有期徒刑七月確定，於九十三年七月二十六日以
    九十三年度易字第四一七號判處有期徒刑七月確定，而於九
    十三年三月十八日入監執行，並接續至九十四年四月十八日
    始執行完畢。竟仍不知悔改，復意圖為自己不法之所有，於
    九十五年八月二十五日二十時二十分許，在臺北市○○區○
    ○路與敬業三路口之捷運工程工地內，趁四下無人之際，著
    手竊取屬於甲○○所有長度約三十公尺、重約二十至三十公
    斤之電纜線 (價值新臺幣七千五百元)，於搬運尚未得手之
    際，為捷運工程員工丙○○發覺並報警，始未得逞。
二、案經臺北市政府警察局中山分局報告臺灣臺北地方法院檢察
    署檢察官偵查起訴
    理    由
一、訊據被告乙○○對於有於九十五年八月二十五日二十時二十
    分許，在臺北市○○區○○路與敬業三路口之捷運工程工地
    內，撥動屬於甲○○所有長度約三十公尺、重約二十至三十
    公斤之電纜線一情固予承認，惟矢口否認有何公訴人所指之
    竊盜未遂犯行，辯稱其當時只是要去上廁所而已，並無任何
    欲竊盜之行為云云。查本件被告確有於上開時地，著手欲竊
    取上開電纜線一情，業據證人丙○○證述明確（見臺灣臺北
    地方法院檢察署九十五年度偵字第一八二一九號卷第十三頁
    至第十五頁），復有現場照片一幀在卷可稽（見上開偵卷第
    二十頁），足證被告確有如犯罪事實欄所載之犯罪事實，此
    情已足認定。被告雖辯稱當時只是要借廁所上大號云云，惟
    查，本件被告行為時係二十時二十分，尚非極晚之時間，而
    行為地亦係在屬於市區之臺北市中山區○○○路與敬業三路
    口，當時一般店家、速食店或加油站等，應該均仍在營業時
    間內，而被告竟捨向店家、速食店或加油站等借用廁所此一
    方法，寧可選擇較困難之方式（需先進入工地，再撥開工地
    內之物品及電纜線等）至未開放予一般民眾使用之工務所廁
    所內上廁所，此情顯與常與常理有悖，尚難採信其說詞，是
    其所辯並不足採。
二、被告已著手於竊盜行為之實行而不遂，核其所為，係犯刑法
    第三百二十條第三項、第一項之竊盜未遂罪，並應依刑法第
    二十五條第二項之規定，減輕其刑。被告前因違反毒品危害
    防制條例案件，分別經臺灣士林地方法院於九十二年二月二
    十八日以九十一年度訴字第六○四號判處有期徒刑七月確定
    ，於九十三年七月二十六日以九十三年度易字第四一七號判
    處有期徒刑七月確定，而於九十三年三月十八日入監執行，
    並接續至九十四年四月十八日始執行完畢，有臺灣高等法院
    被告前案紀錄表一份在卷可稽，其於徒刑執行完畢，五年以
    內故意再犯本件有期徒刑以上之罪，為累犯，應依刑法第四
    十七條第一項之規定，加重其刑，並與前述未遂犯減輕之部
    分，依刑法第七十一條第一項之規定，先加後減之。爰審酌
    被告所欲竊盜之財物價值尚非極重，犯罪所生之損害尚輕及
    其他一切情狀，量處如主文所示之刑，並依刑法第四十一條
    第一項之規定，諭知易科罰金之折算標準。
據上論斷，應依刑事訴訟法第二百九十九條第一項前段，刑法第
三百二十條第三項、第一項、第二十五條第二項、第四十七條第
一項、第四十一條第一項，刑法施行法第一條之一第一項、第二
項前段，判決如主文。
本案經檢察官王志超到庭執行職務
中　　華　　民　　國　　96　　年　　4 　　月　　27　　日
                  刑事第七庭審判長法  官  梁耀鑌
                                  法  官  余明賢
                                  法  官  吳冠霆
以上正本證明與原本無異。
如不服本判決，應於判決送達後10日內向本院提出上訴狀（應抄
附繕本）。告訴人或被害人如對於本判決不服者，應具備理由請
求檢察官上訴，其上訴期間之計算係以檢察官收受判決正本之日
期為準。
                                  書記官  廖純瑜
中　　華　　民　　國　　96　　年　　4 　　月　　27　　日
附錄法條：
中華民國刑法第320條
（普通竊盜罪、竊佔罪）
意圖為自己或第三人不法之所有，而竊取他人之動產者，為竊盜
罪，處 5 年以下有期徒刑、拘役或 5 百元以下罰金。
意圖為自己或第三人不法之利益，而竊佔他人之不動產者，依前
項之規定處斷。
前二項之未遂犯罰之。
